30 FI: Album isolés
AD LOIRE/SAINT ETIENNE
30 FI: Album isolés
Série Fi: Documents iconographiques d'origine privée
Cette sous-série est une collection d'albums isolés.
- Portraits de Foréziens célèbres, 30FI1
- Valette, Claude-Louis (1879-1946)Desvernay, FélixGiranne, GustaveLyon Artistique, Historique, Littéraire, Pittoresque et Monumental. Lyon, le Lyonnais, le Beaujolais. Saint-Etienne, le Forez et le Velay.Valette, Claude-Louis (1879-1946)Desvernay, FélixGiranne, Gustave, 30FI2; PAPIER REGISTRE registre: 51 x 33x5 x 8 cm. Page: 49,7 x 31,5
  Album constitué par C. L. Valette à partir d'articles du supplément du « Progrès de Lyon » de 1890 à 1905, écrits par Félix Desvernay et illustrés par Gustave Girrane; cartes, plans, gravures et cartes postales.
  Contient: préface par C.L. Valette, notice sur le département du Rhône, plans de Lyon à diverses époques, histoire de Lyon en image, promenade au Palais des Arts, les rues de Lyon historiques et pittoresques, à travers les jardins et les squares de Lyon, histoire du Carnaval Lyonnais, les Lyonnaises, canuts et soyeux, promenade au Parc de la Tête d'Or, les environs de Lyon, zigzag dans le Lyonnais et le Beaujolais, au pays de Lamartine: Mâcon, visite à Vienne, excursions au Puy-en-Velay, Saint-Etienne ancien et moderne, en Forez.
  - 1910: Date de contenu
  album; notice iconographie; site; Lyon (Rhône, France); Saint-Etienne (Loire, France); Mâcon (Saône-et-Loire, France); Vienne (Isère, France); Le Puy-en-Velay (Haute-Loire, France)
- Le Château de Couzan. L'Ivoire de Noirétable. La Châsse de Montverdun, 30FI3
  22 Phototypies publiées par La Diana, Société historique et archéologique du Forez
- Notre Vieux Forez, 30FI4
- Album photographique de l'entreprise de fabrication de rubans J. Forest et Cie, 14 rue Buisson à Saint-Etienne, 30FI5; 33 x 44,5 cm
  - [1892, Après]: Date de contenu
- Album photographique du Château de la Grye à Ambierle, 1865, vers; 30FI6
  album; notice iconographie; site; Ambierle (Loire, France)
- "Châteaux Forez. Châteaux, églises". Regroupement de photographies de Félix Thiollier par un anonyme
  album; site
  - Thiollier, Félix (1842-1914)RochebaronThiollier, Félix (1842-1914), 1885; 30FI7_1; tirage photographique 15,5 x 21,8 cm
    Château de Rochebaron à Bas-en-Basset et vue sur la vallée de la Loire.
    - 1885 - 1889: Date de contenu
    notice iconographie; Détail d'un album; Bas-en-Basset (Haute-Loire, France)
  - Thiollier, Félix (1842-1914)[Château de Bouthéon]Thiollier, Félix (1842-1914), 1885; 30FI7_2; tirage photographique 16 x 21,5 cm
    Cheminée à l'intérieur du château.
    Détail d'un album; notice iconographie; Bouthéon (Loire, France; ....-1965)
  - Thiollier, Félix (1842-1914)CervièresThiollier, Félix (1842-1914), 1885; 30FI7_3; tirage photographique 15 x 21,5 cm
    Chapelle Saint-Roch et vue sur le village de Cervières.
    Détail d'un album; notice iconographie; Cervières (Loire, France)
  - Thiollier, Félix (1842-1914)ChalenconThiollier, Félix (1842-1914), 1885; 30FI7_4; tirage photographique 15 x 21,8 cm
    Château de Chalencon.
    Détail d'un album; notice iconographie; Saint-André-de-Chalencon (Haute-Loire, France)
  - Thiollier, Félix (1842-1914)ChalenconThiollier, Félix (1842-1914), 1885; 30FI7_5; tirage photographique 20,8 x 16,5 cm
    Village de Chalencon.
  - Thiollier, Félix (1842-1914)ChalmazelThiollier, Félix (1842-1914), 1885; 30FI7_6; tirage photographique 15,5 x 21,5 cm
    Château de Chalmazel.
    Détail d'un album; notice iconographie; Chalmazel (Loire, France; ....-2015)
  - Thiollier, Félix (1842-1914)ChandieuThiollier, Félix (1842-1914), 1885; 30FI7_7; tirage photographique 20,7 x 16 cm
    Fenêtre de la façade du prieuré de Champdieu.
    Détail d'un album; notice iconographie; Champdieu (Loire, France)
  - Thiollier, Félix (1842-1914)CharlieuThiollier, Félix (1842-1914), 1890; 30FI7_8; tirage photographique 22 x 15,7 cm
    Rue de Charlieu, maison romane à façade à colombages et fenêtres trilobées.
    - 1890 - 1891: Date de contenu
    Détail d'un album; notice iconographie; Charlieu (Loire, France)
  - Thiollier, Félix (1842-1914)CharlieuThiollier, Félix (1842-1914), 1890; 30FI7_9; tirage photographique 22 x 15,3 cm
    Grand portail nord du narthex de l'église abbatiale.
    - 1890: Date de contenu
  - Thiollier, Félix (1842-1914)CharlieuThiollier, Félix (1842-1914), 1890; 30FI7_10; tirage photographique 21,5 x 15 cm
    Détail des bases des piedroits du portail nord du narthex de l'église abbatiale.
  - Thiollier, Félix (1842-1914)CharlieuThiollier, Félix (1842-1914), 1890; 30FI7_11; tirage photographique 21,5 x 14,7 cm
    Porte sculptée, surmontée des armoiries de la famille Dupont de Dinechin dans leur hôtel particulier.
    - 1890 - 1895: Date de contenu
  - Thiollier, Félix (1842-1914)ChenereilleThiollier, Félix (1842-1914), 1885; 30FI7_12; tirage photographique 16 x 22 cm
    Ancienne chapelle castrale aujourd'hui détruite.
    Détail d'un album; notice iconographie; Chenereilles (Loire, France)
  - Thiollier, Félix (1842-1914)ChevrièresThiollier, Félix (1842-1914), 1885; 30FI7_13; tirage photographique 20,7 x 16 cm
    Profil d'un jeune homme sculpté dans la pierre en médaillon.
    Détail d'un album; notice iconographie; Chevrières (Loire, France)
  - Thiollier, Félix (1842-1914)[Crémieu]Thiollier, Félix (1842-1914), 1880; 30FI7_14; tirage photographique 15 x 21 cm
    Vue de la cité médiévale et du château delphinal.
    - 1880: Date de contenu
    Détail d'un album; notice iconographie; Crémieu (Isère, France)
  - Thiollier, Félix (1842-1914)L'AubépinThiollier, Félix (1842-1914), 1885; 30FI7_15; tirage photographique 22 x 16,5 cm
    Château de l'Aubépin à Fourneaux. Porte sculptée.
    Détail d'un album; notice iconographie; Fourneaux (Loire, France)
  - Thiollier, Félix (1842-1914)L'AubépinThiollier, Félix (1842-1914), 1885; 30FI7_16; tirage photographique 22 x 16,5 cm
    Château de l'Aubépin à Fourneaux. Porte d'entrée et échaugettes.
  - Thiollier, Félix (1842-1914)La Chaise d'Aix ?Thiollier, Félix (1842-1914), 1885; 30FI7_17; tirage photographique 16 x 21 cm
    Rivière de l'Aix et hameau d'Aix à Grézolles.
    - 1885 - 1890: Date de contenu
    Détail d'un album; notice iconographie; Grézolles (Loire, France)
  - Thiollier, Félix (1842-1914)Le MonastierThiollier, Félix (1842-1914), 1890; 30FI7_18; tirage photographique 21,7 x 16,2 cm
    Bas-coté de l'église abbatiale du Monsatier-sur Gazeille.
    - 1890 - 1900: Date de contenu
    Détail d'un album; notice iconographie; Le Monastier-sur-Gazeille (Haute-Loire, France)
  - Thiollier, Félix (1842-1914)MoingtThiollier, Félix (1842-1914), 1885; 30FI7_19; tirage photographique 22 x 16,5 cm
    Rue et tour de Moingt.
    Détail d'un album; notice iconographie; Moingt (Loire, France; ....-1973)
  - Thiollier, Félix (1842-1914)Monsitrol-sur-LoireThiollier, Félix (1842-1914), 1885; 30FI7_20; tirage photographique 22 x 15,5 cm
    Porte ogivale de l'ancienne résidence des évêques du Puy-en-Velay à Monistrol-sur-Loire.
    Détail d'un album; notice iconographie; Monistrol-sur-Loire (Haute-Loire, France)
  - Thiollier, Félix (1842-1914)MontrondThiollier, Félix (1842-1914), 1885; 30FI7_21; tirage photographique 14,8 x 22 cm
    Château de Montrond.
    Détail d'un album; notice iconographie; Montrond-les-Bains (Loire, France; 1797-)
  - Thiollier, Félix (1842-1914)La RocheThiollier, Félix (1842-1914), 1885; 30FI7_22; tirage photographique 17 x 21,4 cm
    Digue de Pinay et Emma Thiollier, assise sur un rocher.
    Détail d'un album; notice iconographie; Pinay (Loire, France)
  - Thiollier, Félix (1842-1914)POMMIERSThiollier, Félix (1842-1914), 1885; 30FI7_23; tirage photographique 11,4 x 16,5 cm
    Pont de la Valla sur l'Aix, vue sur le prieuré et le village de Pommiers.
    Détail d'un album; notice iconographie; Pommiers-en-Forez (Loire, France)
  - Thiollier, Félix (1842-1914)PommiersThiollier, Félix (1842-1914), 1885; 30FI7_24; tirage photographique 11,5 x 17 cm
    Pont de la Valla sur l'Aix à Pommiers.
  - Thiollier, Félix (1842-1914)La RoueThiollier, Félix (1842-1914), 1890; 30FI7_25; tirage photographique 22 x 14 cm
    Château de la La Roue à Saint-Anthème.
    Détail d'un album; notice iconographie; Saint-Anthème (Puy-de-Dôme, France)
  - Thiollier, Félix (1842-1914)S. Bonnet-le-ChâteauThiollier, Félix (1842-1914), 1885; 30FI7_26; tirage photographique 13,5 x 22 cm
    Vue génréale de Saint-Bonnet-le-Château.
    Détail d'un album; notice iconographie; Saint-Bonnet-le-Château (Loire, France)
  - Thiollier, Félix (1842-1914)La grand'église St Etienne, époque intéressante.Thiollier, Félix (1842-1914), 1885; 30FI7_27; tirage photographique 23 x 14,5 cm
    Façade de la Grand'église à Saint-Etienne, prise de la Maison François 1er.
    Détail d'un album; notice iconographie; Saint-Etienne (Loire, France)
  - Thiollier, Félix (1842-1914)La DianaThiollier, Félix (1842-1914), 1886; 30FI7_28; tirage photographique 22 x 26 cm
    Photomontage reconstitutant l'intérieur de la chapelle du château de la Bâtie d'Urfé à Saint-Etienne-le-Molard, telle qu'elle existait avant le démentèlement de ses éléments.
    - 1886 - 1889: Date de contenu
    Détail d'un album; notice iconographie; Saint-Etienne-le-Molard (Loire, France)
  - Thiollier, Félix (1842-1914)La BastieThiollier, Félix (1842-1914), 1884; 30FI7_29; tirage photographique 16,7 x 21,5 cm
    Intérieur de la grotte de rocaille du château de La Bâtie d'Urfé à Saint-Etienne-le-Molard.
    - 1884 - 1886: Date de contenu
  - Thiollier, Félix (1842-1914)La Bastie. Clôture de la salle en rocaille.Thiollier, Félix (1842-1914), 1880; 30FI7_30; tirage photographique 21,2 x 16 cm
    Clôture de la grotte de rocaille du château de La Bâtie d'Urfé à Saint-Etienne-le-Molard.
    - 1880 - 1886: Date de contenu
    Détail d'un album; Saint-Etienne-le-Molard (Loire, France)
  - Thiollier, Félix (1842-1914)La Bastie. Sphinx au départ de la montée extérieure.Thiollier, Félix (1842-1914), 1858; 30FI7_31; tirage photographique 21,4 x 16,5 cm
    - 1858: Date de contenu
  - Thiollier, Félix (1842-1914)La BastieThiollier, Félix (1842-1914), 1880; 30FI7_32; tirage photographique 16,5 x 22 cm
    Intérieur de la grotte de rocaille du château de La Bâtie d'Urfé à Saint-Etienne-le-Molard. Représentation de l'été au mur.
  - Thiollier, Félix (1842-1914)S. Haon-le-ChâtelThiollier, Félix (1842-1914), 1885; 30FI7_33; tirage photographique 15,2 x 20,8 cm
    Vue générale du château et du village de Saint-Haon-le-Châtel
    notice iconographie; Détail d'un album; Saint-Haon-le-Châtel (Loire, France)
  - Thiollier, Félix (1842-1914)S. HéandThiollier, Félix (1842-1914), 1883; 30FI7_34; tirage photographique 16 x 21 cm
    Eglise de La Platière à Saint-Héand, démolie en 1885, croix en fer monumental, deux enfants de Félix Thiollier sur les marches, Lucien Thiollier, maire de Saint-Héand, frère de Félix, adossé à un mur.
    - 1883 - 1885: Date de contenu
    notice iconographie; Détail d'un album; Saint-Héand (Loire, France)
  - Thiollier, Félix (1842-1914)S. HéandThiollier, Félix (1842-1914), 1885; 30FI7_35; tirage photographique 21 x 15 cm
    Niche gothique à Saint-Héand.
  - Thiollier, Félix (1842-1914)St. HéandThiollier, Félix (1842-1914), 1885; 30FI7_36; tirage photographique 21,5 x 13,3 cm
    Façade de l'église de La Platière à Saint-Héand et deux enfants de Félix Thiollier sur les marches. Lucien Thiollier, maire de Saint-Héand, frère de Félix Thiollier, se tient adossé au mur d'une maison.
    notice iconographie; Détail d'un album; Saint-Héand, Canton de (Loire, France)
  - Thiollier, Félix (1842-1914)S. Marcel de FélinesThiollier, Félix (1842-1914), 1885; 30FI7_37; tirage photographique 17 x 23 cm
    Château de Saint-Marcel-de-Félines.
    notice iconographie; Détail d'un album; Saint-Marcel-de-Félines (Loire, France)
  - Thiollier, Félix (1842-1914)S. Maurice en RoannaisThiollier, Félix (1842-1914), 1885; 30FI7_38; tirage photographique 15 x 22 cm
    Gorges de la Loire et pont romain à Saint-Maurice-sur-Loire.
    notice iconographie; Détail d'un album; Saint-Maurice-sur-Loire (Loire, France; ....-1974)
  - Thiollier, Félix (1842-1914)St Maurice en RoannaisThiollier, Félix (1842-1914), 1885; 30FI7_39; tirage photographique 14 x 22,3 cm
    Vue générale du village et du donjon de Saint-Maurice-sur-Loire.
  - Thiollier, Félix (1842-1914)[Saint Menoux. Eglise Romane]Thiollier, Félix (1842-1914), 1885; 30FI7_40; tirage photographique 16 x 21,5 cm
    Chevet.
    notice iconographie; Détail d'un album; Saint-Menoux (Allier, France)
  - Thiollier, Félix (1842-1914)CornillonThiollier, Félix (1842-1914), 1885; 30FI7_41; tirage photographique 15,2 x 21,7 cm
    Vue de la Loire, du viaduc et du village.
    notice iconographie; Détail d'un album; Saint-Paul-en-Cornillon (Loire, France)
  - Thiollier, Félix (1842-1914)CornillonThiollier, Félix (1842-1914), 1885; 30FI7_42; tirage photographique 15,8 x 21,5 cm
    Vue générale du village et du château.
  - Thiollier, Félix (1842-1914)CornillonThiollier, Félix (1842-1914), 1885; 30FI7_43; tirage photographique 16 x 22 cm
  - Thiollier, Félix (1842-1914)St Priest la RocheThiollier, Félix (1842-1914), 1885; 30FI7_44; tirage photographique 14 x 21,3 cm
    Gorges de la Loire et château de la Roche à Saint-Priest-la-Roche.
    notice iconographie; Détail d'un album; Saint-Priest-la-Roche (Loire, France)
  - Thiollier, Félix (1842-1914)St-RambertThiollier, Félix (1842-1914), 1885; 30FI7_45; tirage photographique 22,5 x 16,5 cm
    Rue de Saint-Rambert et clocher du prieuré.
    notice iconographie; Détail d'un album; Saint-Rambert-sur-Loire (Loire, France; ....-1972)
  - Thiollier, Félix (1842-1914)S Romain le PuyThiollier, Félix (1842-1914), 1885; 30FI7_46; tirage photographique 21,5 x 16,5 cm
    Intérieur de l'église romane du prieuré de Saint-Romain-le-Puy.
    notice iconographie; Détail d'un album; Saint-Romain-le-Puy (Loire, France)
  - Thiollier, Félix (1842-1914)Saint-VidalThiollier, Félix (1842-1914), 1895; 30FI7_47; tirage photographique 23 x 16,3 cm
    Intérieur de l'église de Saint-Vidal, prise de la tribune.
    - 1895 - 1896: Date de contenu
    notice iconographie; Détail d'un album; Saint-Vidal (Haute-Loire, France)
  - Thiollier, Félix (1842-1914)Ste ColombeThiollier, Félix (1842-1914), 1885; 30FI7_48; tirage photographique 14,2 x 21,7 cm
    Château de Montcellier à Sainte-Colombe-sur-Gand.
    notice iconographie; Détail d'un album; Sainte-Colombe-sur-Gand (Loire, France)
  - Thiollier, Félix (1842-1914)Ste CroixThiollier, Félix (1842-1914), 1885; 30FI7_49; tirage photographique 11,5 x 16 cm
    Façade de la chartreuse de Sainte-Croix-en-Jarez.
    notice iconographie; Détail d'un album; Sainte-Croix-en-Jarez (Loire, France; 1888-)
  - Thiollier, Félix (1842-1914)ValprivasThiollier, Félix (1842-1914), 1885; 30FI7_50; tirage photographique 21,7 x 15 cm
    Fenêtre renaissance du château de Valprivas.
    notice iconographie; Détail d'un album; Valprivas (Haute-Loire, France)
  - Thiollier, Félix (1842-1914)ValprivasThiollier, Félix (1842-1914), 1885; 30FI7_51; tirage photographique 21 x 15,6 cm
    Tour et galerie du château de Valprivas.
  - Thiollier, Félix (1842-1914)S Pierre de Vienne ?Thiollier, Félix (1842-1914), 30FI7_52; tirage photographique 21,7 x 16,5 cm
    Intérieur de l'église de Saint Pierre de Vienne, bas-côté.
    notice iconographie; Détail d'un album; Vienne (Isère, France)
  - Thiollier, Félix (1842-1914)S Pierre de Vienne ?Thiollier, Félix (1842-1914), 1880; 30FI7_53; tirage photographique 16,5 x 22 cm
    Intérieur de l'église de Saint Pierre de Vienne et collection du musée lapidaire.
    - 1880 - 1900: Date de contenu
  - Thiollier, Félix (1842-1914)[Groupe dans un cloître]Thiollier, Félix (1842-1914), 1890; 30FI7_54; tirage photographique 19,5 x 12,5 cm
    notice iconographie; Détail d'un album
  - Thiollier, Félix (1842-1914)[Ruine d'un château]Thiollier, Félix (1842-1914), 1885; 30FI7_55; tirage photographique 21 x 15,5 cm